台灣高等法院台中分院刑事判決　　　　　　　　　　九十四年度上訴字第八五六號
　　上　訴　人　臺灣彰化地方法院檢察署檢察官
　　上　訴　人
　　即　被　告　乙○○
右上訴人因被告違反毒品危害防制條例案件，不服臺灣彰化地方法院九十四年度訴字
第一五二號中華民國九十四年二月二十五日第一審判決（起訴案號：臺灣彰化地方法
院檢察署九十三年度毒偵字第三九三一號，移
一二三六號、第四九七號，台灣南投地方法院檢察署九十四年度毒偵字第二十六號、
第五三三號、第六七０號），提起上訴，本院判決如左：
      主  文
原判決撤銷。
乙○○連續施用第一級毒品，累犯，處有期徒刑壹年肆月，扣案之第一級毒品海洛因
貳包（分別淨重零點壹柒公克及零點零玖公克）沒收銷燬之、注射針筒壹支沒收；又
連續施用第二級毒品，累犯，處有期徒刑陸月；主刑部分應執行有期徒刑壹年捌月。
      事  實
一、乙○○前因施用毒品案件，經台灣南投地方法院裁定送觀察、勒戒後，認無繼續
    施用毒品之傾向，由臺灣南投地方法院檢察署檢察官於民國八十七年十一月十八
    日，以八十七年度偵字第四二三一號為不起訴處分確定。八十九年間再因施用毒
    品案件，經台灣南投地方法院裁定送觀察、勒戒後，認有繼續施用毒品之傾向，
    再裁定令入戒制處所施以強制戒治處分，並由臺灣南投地方法院檢察署檢察官提
    起公訴，嗣由台灣南投地方法院以九十年度訴字第一六七號判處應執行有期徒刑
    九月確定，於九十一年十二月九日執行完畢，強制戒治部分則於九十年十月二十
    三日保護管束期滿。詎其仍不知悔改，於前開強制戒治處分執行完畢釋放後五年
    內，各基於施用第一級毒品海洛因、第二級毒品安非他命之概括犯意，自九十三
    年十月十三日起至九十四年三月二十三日止，在南投市○○路工業區附近、南投
    縣名間鄉○○村○○道路旁、附近茶園及南投縣名間鄉松嶺廣場等處，以將海洛
    因摻入香煙點燃吸食或以注射方式方式，連續施用第一級毒品海洛因多次；另自
    九十三年十月十三日起至九十四年三月二十三日止，在上址等處，以將安非他命
    置於錫箔紙上燒烤吸其煙霧方式，連續施用第二級毒品安非他命多次。嗣分別於
    ：I九十三年十月十五日十三時二十五分許，為警在彰化縣田中鎮○○里○○路
    ○段赤水公園前查獲，並扣得其所有之第一級毒品海洛因一包（淨重○．一七公
    克）及注射針筒一支，採集其尿液，送請彰化縣衛生局及中山醫學大學附設醫院
    藥物濫用檢測中心檢測結果，甲基安非他命及嗎啡仍呈陽性反應；II九十三年十
    一月十七日經警採集其尿液，送請詮昕科技股份有限公司檢驗結果，呈安非他命
    及嗎啡陽性反應；III九十四年一月十四日上午十一時許，在彰化縣二水鄉上豐村
    豐柏廣場前為警查獲，並扣得海洛因一包，淨重０．０九公克，採集之尿液經彰
    化縣衛生局檢驗結果，呈嗎啡陽性反應。Ⅳ九十四年三月二十三日下午五時許，
    為警在南投縣名間鄉松嶺廣場查獲，經採集其尿液送請詮昕科技股份有限公司檢
    驗結果，呈甲基安非他命、安非他命及嗎啡陽性反應。
二、案經彰化縣警察局田中分局報請臺灣彰化地方法院檢察署檢察官偵查起訴及台灣
    南投地方法院檢察署移送併辦。
      理  由
一、右開事實，業據被告乙○○於原審審理及警訊時自白在卷，且被告分別於上開被
    查獲時為警查獲後採集之尿液，經送上開彰化縣衛生局等檢驗單位檢驗結果，分
    別呈甲基安非他命、安非他命及嗎啡陽性反應等情，此有彰化縣衛生局之煙毒尿
    液檢驗成績書、彰化縣警察局田中分局委託檢驗尿液代號與真實姓名對照認證單
    、中山醫學大學附設醫院藥物濫用檢測中心濫用藥物尿液檢驗報告、詮昕科技股
    份有限公司濫用藥物尿液檢驗報告在卷可憑，此外，復有被告所有之第一級毒品
    海洛因二包及注射針筒一支扣案可資佐證，而上開毒品經送法務部調查局檢驗結
    果，確均為海洛因無誤（淨重分別為０˙一七公克、０．０九公克），亦有法務
    部調查局出具之鑑定通知書二紙在卷可參，被告自白核與事實相符。又被告前因
    施用毒品案件，經台灣南投地方法院裁定送觀察、勒戒後，認無繼續施用毒品之
    傾向，由臺灣南投地方法院檢察署檢察官於八十七年十一月十八日，以八十七年
    度偵字第四二三一號為不起訴處分確定。八十九年間再因施用毒品案件，經台灣
    南投地方法院裁定送觀察、勒戒後，認有繼續施用毒品之傾向，再裁定令入戒制
    處所施以強制戒治處分，並由臺灣南投地方法院檢察署檢察官提起公訴，嗣由台
    灣南投地方法院以九十年度訴字第一六七號判處應執行有期徒刑九月確定，於九
    十一年十二月九日執行完畢，強制戒治部分則於九十年十月二十三日保護管束期
    滿等情，有臺灣彰化地方法院檢察署刑案資料查註紀錄表及臺灣高等法院被告全
    國前案紀錄表各一份附卷可據，被告於上述強制戒治處分執行完畢釋放後，五年
    內再施用第一、二級毒品，本件事證明確，被告右揭犯行，洵堪認定，應予依法
    論科。
二、核被告所為，係犯毒品危害防制條例第十條第一項、第二項之施用第一、二級毒
    品罪。被告於施用前後持有第一級毒品海洛因、第二級毒品安非他命之低度行為
    ，為施用之高度行為所吸收，不另論罪。被告先後多次施用第一、二級毒品之犯
    行，時間緊接，顯係基於概括之犯意，而觸犯構成要件相同之罪名，應依連續犯
    論以一罪，並加重其刑。被告所犯上開二罪，犯意各別，行為互殊，應予分論併
    罰。移送併辦部分，與已起訴部分，因被告係基於概括犯意而為之，具有連續犯
    之關係，屬裁判上一罪，本院自得併予審理。查被告前因施用毒品案件，經台灣
    南投地方法院以九十年度訴字第一六七號判處應執行有期徒刑九月確定，於九十
    一年十二月九日執行完畢，此有臺灣彰化地方法院檢察署刑案資料查註紀錄表及
    臺灣高等法院被告全國前案紀錄表各一份附卷可佐，其受此有期徒刑執行完畢後
    ，五年以內再犯有期徒刑以上之罪，均應依累犯規定遞加重其刑。
三、被告提起上訴，未為任何主張及陳述，空言上訴固無理由，惟查原判決就移送併
    辦部分之犯行，既未及審理，檢察官上訴意旨執此指摘原判決不當，為有理由，
    自應由本院將原判決予以撤銷改判。爰審酌被告之品行、犯罪之動機、目的、施
    用毒品係自戕身心，且曾因施用毒品而送強制戒治處分，猶不知悔改，未能戒除
    毒癮，竟又再度施用第一、二級毒品，顯乏禁絕毒害之決心暨其犯後尚知坦承犯
    行等一切情狀，各量處如主文所示之刑，並定應執行刑，以示懲儆。扣案之第一
    級毒品海洛因二包（分別淨重０˙一七公克、０．０九公克），應依毒品危害防
    制條例第十八條第一項前段沒收銷燬之，另扣案之注射針筒一支，則屬被告所有
    並供其施用海洛因所用之物，並據被告供明在卷，併依刑法第三十八條第一項第
    二款宣告沒收之。
四、被告經合法傳喚，無正當理由不到庭，爰不待其陳述，逕行判決。
五、據上論斷，應依刑事訴訟法第三百六十九條第一項前段、第三百六十四條、第二
    百九十九條第一項前段、第三百七十一條，毒品危害防制條例第十條第一項、第
    二項、第十八條第一項前段，刑法第十一條前段、第五十六條、第五十一條第五
    款、第三十八條第一項第二款，判決如主文。
本案經檢察官甲○○到庭執行職務。
中      華      民      國       九十四    年    五      月    二十五   日
                                     臺灣高等法院臺中分院刑事第四庭
                                           審判長法  官  洪  耀  宗
                                                 法  官  江  德  千
                                                 法  官  劉  登  俊
右正本證明與原本無異。
除施用第一級毒品部分外，其餘不得上訴。
                                                 書記官  鄧  智  惠
中      華      民      國      九十四   年      五       月   二十六   日
                                                                        Ｉ
